臺灣臺中地方法院刑事判決
111年度原簡上字第1號
上  訴  人
即  被  告  王梁富


指定辯護人  本院公設辯護人賴忠杰  
上列上訴人即被告因妨害自由案件，不服本院中華民國111年2月
15日110年度原簡字第41號第一審簡易判決（起訴案號：110 年
度偵字第16668號），提起上訴，本院管轄第二審之合議庭，判
決如下：
    主    文
原判決撤銷。
王梁富犯強制罪，處拘役貳拾日，如易科罰金，以新臺幣壹仟元
折算壹日。
    犯罪事實
一、王梁富與顧聲展素不相識，於民國110年4月16日7時45分許
    ，其二人先在臺中市○○區○○路000號至000號彎道處發生行車
    糾紛，王梁富不滿顧聲展未即時停車，遂騎乘車牌號碼000-
    0000號普通重型機車追趕顧聲展所駕駛之自小客車，其後二
    人行駛至前開路段000號即中科實驗高級中學前停車。王梁
    富竟基於強制之犯意，先行打開顧聲展之自小客車駕駛座車
    門，抓扯顧聲展之衣領，強行將顧聲展拖行至車外，並仍持
    續拉扯顧聲展之衣領，以此強暴之方式使人行無義務之事。
二、案經顧聲展訴由臺中市政府警察局大雅分局報告臺灣臺中地
    方檢察署檢察官偵查起訴。
    理    由
一、證據能力之說明：
　㈠按刑事訴訟法第159條之5規定被告以外之人於審判外之陳述
    ，雖不符前4條之規定，而經當事人於審判程序同意作為證
    據，法院審酌該言詞陳述或書面陳述作成時之情況，認為適
    當者，亦得為證據。當事人、代理人或辯護人於法院調查證
    據時，知有第159條第1項不得為證據之情形，而未於言詞辯
    論終結前聲明異議者，視為有前項之同意，其立法意旨在於
    傳聞證據未經當事人之反對詰問予以核實，原則上先予排除
    ，惟若當事人已放棄詰問或未聲明異議，基於證據資料愈豐
    富，愈有助於真實發現之理念，且強化言詞辯論原則，法院
    自可承認該傳聞證據例外擁有證據能力。經查，檢察官、被
    告王梁富（下稱被告）、辯護人對本院下述所引用之證據均
    表示沒有意見或同意有證據能力（本院卷第63至64頁），且
    迄至言詞辯論終結前亦未聲明異議，本院審酌該等證據之取
    得過程並無瑕疵，與本案待證事實間復具有相當之關聯性，
    以之為本案證據尚無不當，認為得為本案之證據，是依刑事
    訴訟法第159條之5之規定，均有證據能力。
　㈡又傳聞法則乃對於被告以外之人於審判外之言詞或書面陳述
    而為之規範，本案判決以下所引用之非供述證據，無刑事訴
    訟法第159條第1項規定傳聞法則之適用，經本院於審理時依
    法踐行調查證據程序，檢察官、被告及辯護人均不爭執各該
    證據之證據能力，且與本案待證事實具有自然之關聯性，亦
    查無依法應排除其證據能力之情形，依法自得作為證據。
二、上揭犯罪事實，業據被告於警詢時、偵查中及本院準備程序
    、審理時迭次坦承不諱，核與證人即告訴人顧聲展指述情節
    相符，復有清泉醫院診斷證明書、告訴人提供之對話記錄、
    監視器影像內容擷圖、檢察事務官職務報告及勘驗筆錄等件
    附卷可資佐證，足認被告前揭自白核與事實相符，堪信為真
    實；綜上所述，被告上開強制犯行，事證明確，堪以認定，
    應予依法論科。
三、核被告所為，係犯刑法第304條第1項之強制罪。
四、撤銷改判之理由：
　  原審經審理結果，認為被告犯刑法第304條第1項強制罪，事
    證明確而予以論罪科刑，固非無見。惟查：本案被告於上訴
    後業與告訴人達成民事和解，並已依和解條件履行賠償新臺
    幣（下同）3600元，此經告訴人於本院準備程序陳述在卷（
    簡上卷第62頁），並有本院調解程序筆錄1份在卷可憑（簡
    上卷第67頁），原審未及審酌被告於上訴後已與告訴人和解
    成立並履行賠償3600元之犯後彌補損害情狀，而就被告本案
    犯行判處拘役30日，其量刑審酌事項未及審酌上情，尚難謂
    允當。基上，被告以上訴後業與告訴人達成和解並賠償損害
    ，請求從輕量刑，為有理由，自應由本院撤銷改判。
五、爰審酌被告前有竊盜、賭博、搶奪、詐欺及公共危險等前科
    ，素行欠佳，本件與告訴人發生行車糾紛後，原應理性處理
    ，詎竟以前揭強暴方式，打開顧聲展之自小客車駕駛座車門
    ，抓扯顧聲展之衣領，強行將顧聲展拖行至車外，並持續拉
    扯顧聲展之衣領，顯然嚴重欠缺法治觀念，所為甚不足取，
    應予相當非難；參以被告於偵查及審理中均坦承犯行，犯後
    態度尚稱良好，且於提起上訴後業與告訴人達成民事和解並
    依約履行賠償，暨衡酌被告本案之犯罪動機、目的、手段，
    以及被告之智識程度為大學肄業、現從事製造業、月收入約
    為3萬元、經濟狀況普通等一切情狀（簡上卷第94頁），量
    處如主文所示之刑，並諭知易科罰金之折算標準，以示懲儆
    。又檢察官及辯護人雖均請求判處被告緩刑，惟本院審酌被
    告之素行不良，且本院前曾就被告所犯搶奪、竊盜等案予以
    宣告緩刑並交付保護管束，詎仍不知安份守己、謹言慎行，
    僅因行車糾紛之小事，復對告訴人以暴力相向，自應對被告
    予以適度之處罰，不宜再對被告予以宣告緩刑，附此敘明。
據上論斷，應依刑事訴訟法第455條之1第1項、第3項、第369條
第1項前段、第364條、第299條第1項前段，刑法第304條第1 項
、第41條第1 項前段，刑法施行法第1條之1 第1 項，判決如主
文。
本案經檢察官郭明嵐提起公訴，檢察官陳信郎到庭執行職務。
中　　華　　民　　國 　111　　年　 　7　　月　  27  　日
                  刑事第一庭  審判長法  官  李進清
                                    法  官  張德寬
                                    法  官  路逸涵
以上正本證明與原本無異。
不得上訴。
                                    書記官  孫立文
中　　華　　民　　國　　111 　年　　7 　　月　　27　　日

附錄論罪科刑法條
中華民國刑法第304條
以強暴、脅迫使人行無義務之事或妨害人行使權利者，處3年以
下有期徒刑、拘役或9千元以下罰金。
前項之未遂犯罰之。